【裁判字號】    90,簡,27
【裁判日期】    900425
【裁判案由】    恐嚇等
【裁判全文】
臺灣臺東地方法院刑事判決                              九十年度簡字第二七號
    公  訴  人  臺灣臺東地方法院檢察署檢察官
    被      告  乙○○
    選任辯護人  李泰宏律師
右列被告因恐嚇等案件，經檢察官提起公訴（八十八年度偵字第二八二九號），本院
逕以簡易判決處刑如左：
    主  文
乙○○連續意圖為自己不法之所有，以恐嚇使人將本人之物交付，處有期徒刑壹年，
緩刑參年。
扣案載有被害人名單之紙條二張均沒收。
    事實及理由
一、按第一審法院依被告在偵查中之自白或其他現存之證據，已足認定其犯罪之案件
    ，檢察官依通常程序起訴，經法院訊問，被告自白犯罪，認為宜以簡易判決處刑
    者，得不經通常審判程序，逕以簡易判決處刑，刑事訴訟法第四百四十九條第二
    項定有明文。查本件被告經本院訊問後，已自白犯罪，且依其他現存之證據，已
    足認定其犯罪，本院認宜以簡易判決處刑，爰不經通常審判程序，逕以簡易判決
    處刑，合先敘明。
二、被告乙○○基於意圖為自己不法所有之概括犯意，於民國（下同）八十八年九月
    三十日，連續將其友人陳泰誠、呂善本、楊玉章、王俊賢、吳聲享、邱銘祥所分
    別拾獲而送至其位於臺東縣臺東市○○路五五鴿舍之脫離本人所持有之迷途賽鴿
    各十幾隻、十幾隻、十五隻、六隻、五隻、七隻，及其所拾獲之六隻賽鴿，均先
    後侵占入己，並基於意圖為自己不法所有之概括犯意，於如附表所示之時、地，
    以電話號碼0000000000號之行動電話，撥打套有腳環賽鴿於環上所記
    載如附表所示之被害人即飼主之電話號碼後，連續向上開被害人恐嚇：每隻賽鴿
    需付新臺幣（下同）一千五百元至二千元不等之代價，始得取回各該賽鴿，否則
    即將殺害前揭賽鴿等語，致上開被害人心生畏懼，分別於附表所示之時間，將如
    附表所示之贖金，匯入被告所指定由不知情之甲○○所設於郵局○二六○○○之
    三局號，帳號○九六○一七之四號帳戶內後，使將各該賽鴿交還，嗣經案發而將
    取得之上開贖金，依次返還於上開被害人。
三、前開犯罪事實有左列證據可憑，被告罪證已臻明確。
  (一)被告於本院訊問時之自白。
  (二)證人甲○○、陳泰誠、呂善本、楊玉章、王俊賢、吳聲享、邱銘祥之證述。
  (三)如附表所示被害人之指述。
  (四)上開行動電話、郵局儲金簿、提款卡；臺灣鐵路局運貨品條三把、被害人名單二
    張扣案；匯款資料影本三五張、通聯紀錄四份、贓證物領據一紙、臺灣鐵路管理
    局臺東新站雜項包裹票影本十四份在卷可資佐證。
  (五)退還被害人所匯款項之收據一紙在卷可稽。
四、核被告所為係犯刑法第三百三十七條之侵占脫離本人所持有物罪，同法第三百四
    十六條第一項之恐嚇取財罪。公訴人認被告另犯同法第三百三十五條第一項之侵
    占罪，容有誤會，惟起訴事實相同，爰依法變更起訴法條，併予敘明。被告先後
    多次所犯上開侵占脫離本人所持有物、恐嚇取財之犯行，均係時間緊接、所犯構
    成要件相同之罪名，顯均係基於概括犯意而為之，均為連續犯，均應依法加重其
    刑。被告所犯連續侵占脫離本人所持有物、連續恐嚇取財二罪間，有方法結果之
    牽連關係，為牽連犯，應依刑法第五十五條之規定，從一重連續恐嚇取財罪處斷
    。爰審酌被告侵占脫離被害人等所持有多年辛苦訓練之賽鴿，造成被害人等心中
    莫大之壓力，而遂其取贖之目的，其惡性非輕，及其犯罪之動機、目的、手段、
    所生危害，惟已將如附表所示被害人所有之各該賽鴿及匯入上開郵局儲金簿內之
    贖款全數返還、餘賽鴿均釋放，犯後坦承，及考量本案經繫屬本院至今，亦無發
    現被告另犯他案等一切情形，量處如主文所示之刑。又被告於八十一年間雖曾受
    有期徒刑以上刑之執行完畢，惟五年以內未曾受有期徒刑以上刑之宣告，因一時
    失慮，致罹刑典，事後已坦承犯行，深具悔意，及被告供述於九十年二月十五日
    業與配偶甲○○離婚，目前需扶養小孩三人，並已轉行從事種植釋迦為業，有離
    婚協議書、全戶戶籍謄本、本市康樂里里長所開證明書各一紙在卷可稽，是經此
    偵、審及刑之宣告後，應知警惕而無再犯之虞，本院因認暫不執行其刑為當，予
    以宣告緩刑，用啟自新。扣案之行動電話、郵局儲金簿、提款卡、臺灣鐵路局運
    貨品條三把，均非與本案犯罪有直接關係即亦為被告平常所使用之物；上開儲金
    簿內被害人所匯之贖款均已返還，有收據一紙在卷可稽，均無庸宣告沒收。扣案
    載有被害人名單之紙條二張，為被告所有，且供其犯罪所用之物，業據被告供承
    在卷，爰依刑法第三十八條第一項第二款、第三項之規定宣告沒收。
據上論斷，應依刑事訴訟法第二百九十九條第一項前段、第三百條，刑法第五十六條
、第三百三十七條、第三百四十六條第一項、第五十五條、第三十八條第一項第二款
、第三項、第七十四條第二款、罰金罰鍰提高標準條例第一條前段，判決如主文。
公訴人如不服本判決，應於判決送達後十日內向本院提出上訴狀。被告不得上訴。
中      華      民      國      九十     年      四     月    二十五    日
                                臺灣臺東地方法院刑事簡易庭
                                    法官  陳兆翔
右正本證明與原本無異。
                                    書記官  蘇美琴
中      華      民      國      九十     年      四     月    二十五    日
附記
刑法第三百三十七條
意圖為自己或第三人不法之所有，而侵占遺失物、漂流物或其他離本人所持有之物者
，處五百元以下罰金。
刑法第三百四十六條第一項
意圖為自己或第三人不法之所有，以恐嚇使人將本人或第三人之物交付者，處六月以
上五年以下有期徒刑，得併科一千元以下罰金。


司法院資訊處製作；財團法人民間司法改革基金會備份。
